【裁判字號】    99,抗,1717
【裁判日期】    991123
【裁判案由】    確認股東會決議不成立
【裁判全文】
臺灣高等法院民事裁定                  99年度抗字第1717號
    抗告人  黃立德
上列抗告人因與相對人永恆機電工業股份有限公司間請求確認股
東會決議不成立事件，對於中華民國99年9月27日臺灣板橋地方
法院99年度補字第2375號裁定關於核定訴訟標的價額部分提起抗
告，本院裁定如下：
    主  文
抗告駁回。
抗告費用由抗告人負擔。
    理  由
一、按「訴訟標的之價額，由法院核定。核定訴訟標的之價額，
    以起訴時之交易價額為準；無交易價額者，以原告就訴訟標
    的所有之利益為準。」「訴訟標的之價額不能核定者，以第
    四百六十六條所定不得上訴第三審之最高利益額數加十分之
    一定之。」民事訴訟法第77條之1第1、2項及第77條之12 分
    別定有明文，又民事訴訟法第466條第1項所定上訴第三審之
    利益額數，自民國91年2月8日起提高為新臺幣（下同）150
    萬元，此觀91年1月29日司法院（91）院台廳民一字第03075
    號函即明。次按公司股東請求確認股東會決議無效之訴或請
    求撤銷股東會決議之訴，其訴訟標的均非對於親屬關係及身
    分上之權利有所主張，屬於財產權訴訟，其訴訟標的價額，
    應以原告如獲勝訴判決所得受之客觀上利益定之（最高法院
    92年度第7次民事庭會議決議、最高法院99年度台抗字第315
    號、96年度台抗字第415號、95年度台抗字第113號、94年度
    台抗字第342號裁定意旨參照）。
二、本件抗告人起訴請求確認相對人於99年8月21日下午5時所召
    開之股東常會所為之全部決議不成立，有民事起訴狀可稽（
    見原法院卷第3至9頁），其訴訟標的非對於親屬關係及身分
    上之權利有所主張，屬於財產權訴訟，其訴訟標的之價額，
    應以抗告人如獲勝訴判決所得受之客觀上利益定之。又抗告
    人請求確認上開股東常會決議不成立，並無起訴時交易價額
    可言，縱決議果屬不成立，僅應再召開股東常會為決議，而
    該次會議之3項決議事項（原法院卷第10頁）均非直接關係
    抗告人個人利害之事項，無法據以認定抗告人因本件訴訟如
    獲勝訴判決所得受之客觀上利益若干，其標的價額自屬不能
    核定，應依民事訴訟法第77條之12規定，以不得上訴第三審
    之最高利益額數加十分之一定之。是原法院核定本件訴訟標
    的價額為165萬元，並據以裁定命抗告人應繳納第一審裁判
    費1萬7,335元，於法並無不合。抗告意旨援引最高法院82年
    度台上字第757號判決意旨，指稱本件屬非財產權訴訟，自
    屬誤解，所辯自無可採。從而抗告意旨指摘原裁定不當，求
    予廢棄，委無理由，應予駁回。
三、據上論結，本件抗告為無理由，爰裁定如主文。
中    華    民    國    99    年    11    月    23    日
                  民事第十二庭
                        審判長法  官  蕭艿菁
                              法  官  楊絮雲
                              法  官  林麗玲
正本係照原本作成。
本裁定除以適用法規顯有錯誤為理由外，不得再抗告。如提起再
抗告，應於收受後10日內委任律師為代理人向本院提出再抗告狀
。並繳納再抗告費新台幣１千元。
中    華    民    國    99    年    11    月    24    日
                              書記官  陶美玲

司法院資訊處製作；財團法人民間司法改革基金會備份。
